【裁判字號】    98,訴,1313
【裁判日期】    990601
【裁判案由】    毒品危害防制條例
【裁判全文】
臺灣桃園地方法院刑事判決              98年度訴字第1313號
公  訴  人  臺灣桃園地方法院檢察署檢察官
被      告  辛○○
選任辯護人  劉正穆律師
            洪榮彬律師
            徐宏澤律師
上列被告因違反毒品危害防制條例案件，經檢察官提起公訴（98
年度偵字第18198 號、第22422 號），及公訴人於本院99年5 月
18日審理時當庭追加起訴，本院判決如下︰
    主  文
辛○○販賣第一級毒品未遂，處有期徒刑拾伍年，扣案之插有
0000000000門號SIM 卡之行動電話壹支（包含該SIM 卡）沒收；
又販賣第二級毒品未遂二罪，所處之刑、應沒收之物如附表一編
號1 、5 所示；又販賣第二級毒品三罪，所處之刑、應沒收之物
如附表一編號2 、3 、4 所示；應執行有期徒刑貳拾年，扣案之
插有0000000000門號SIM 卡之行動電話壹支（包含該SIM 卡）沒
收，未扣案之犯罪所得共新台幣陸仟元沒收，如全部或一部不能
沒收時，以其財產抵償之。
其餘被訴部分，均無罪。
    事  實
一、(1)辛○○明知海洛因為毒品危害防制條例所管制之第一級毒
    品，竟基於販賣第一級毒品海洛因以營利之犯意，於民國98
    年7 月15日晚間10時8 分許，以其所使用之0000000000門號
    行動電話與丙○○所使用之0000000000門號行動電話聯繫，
    丙○○在電話中向辛○○購買海洛因新台幣（下同）1 千元
    ，並表示現在在桃園縣新屋鄉○○村○○路395 號之住處旁
    邊，辛○○在電話中稱其現在不在現居地，在其位於桃園縣
    新屋鄉永安村5 鄰下庄子14 9之4 號之老家附近之鄉下（其
    因另涉傷害致死、妨害自由、參與犯罪組織即天道盟正義會
    等之案件，於98年5 月14日遭臺灣新竹地方法院檢察察署檢
    察官核發拘票拘提，然其於警方至其上開老家拘提時，辛○○聞風逃逸，自該日起辛○○即四處躲藏），且其亦要去向
    上源購買海洛因，待其回家再打至丙○○上開門號與丙○○
    繫，嗣辛○○果於98年7 月15日晚間10時39分許，以上開門
    號行動電話撥至丙○○上開門號，辛○○表示其現在沒有車
    ，要求丙○○至其上開老家交易，然因該時丙○○因駕車外
    出欲至桃園縣桃園市某處，且已上高速公路，其二人間之上
    開海洛因交易因而未遂。(2)辛○○明知甲基安非他命為毒品
    危害防制條例所管制之第二級毒品，竟基於販賣第二級毒品
    甲基安非他命以營利之犯意，分別在如附表一所示之時間、
    地點，販賣甲基安非他命丁○○、庚○○、乙○○、壬○○
    等人或既遂或未遂（詳如附表一所示）。
二、嗣警方於98年3 月間針對天道盟正義會新屋組成員黃華壬、
    邱佳政、彭彥銓、辛○○等多人所涉傷害致死、妨害自由、
    恐嚇取財、違反組織犯罪制條例等案件實施通訊監察時，發
    現辛○○所持用之0000000000門號涉有販賣第一級、第二級
    毒品之嫌，臺灣新竹地方法院檢察察署檢察官於98年5 月14
    日核發拘票拘提上開人等，辛○○因已聞風逃逸，致警方雖
    在辛○○父母陪同下，在辛○○之三樓房間內搜索，仍未能
    在辛○○上開老家將之拘捕到案。是後，辛○○乃改用0000
    000000門號，並以該門號作為聯繫本案販毒之使用，嗣警方
    透過現譯機台得知辛○○於98年8 月26日晚間8 時許出現在
    其上開地址之老家，乃持拘票、搜索票發動拘提、搜索，辛○○本在三樓房間內，其得知警方在一樓敲門表示來意，辛○○之父龍福生已知警方係前來拘捕辛○○，為藏匿、隱避
    辛○○，除拖延時間近五、六分鐘始下樓應門外，又向警方
    表示沒有前門鑰匙，遂由後門開門讓警方進入查看，辛○○
    則乘空檔由三樓攀爬至鄰居陽台藏匿，至晚間11時30分許，
    警方佯裝撤退並於附近埋伏，辛○○見警方離去，隨即返家
    ，並以0000000000門號撥至龍福生持用之0000000000 門 號
    稱「開門啦，前面啦」，警方由現譯機台得知辛○○已返家
    躲藏，乃又敲門進入，龍福生向警方佯示辛○○不在家，龍
    福生在二樓樓梯口故向其妻表示時間已晚要其妻帶辛○○之
    子上二樓房間就寢，其妻乃強拉辛○○之子直奔二樓房間，
    員警見事有蹊蹺，隨同上二樓查看，龍福生之妻進二樓房間
    後亟欲關上房門，房門因而撞擊辛○○之子之頭部致辛○○
    之子嚎啕大哭，龍福生再度向警方偽稱辛○○不在家，又表
    示其本人亦身體不適意欲就寢，請警方速至三樓房間查明後
    離去，警方發現辛○○之子所躺之上開二樓房間之床上之左
    手邊有一櫥櫃，辛○○之子眼睛不時望向該處，警方遂朝衣
    櫥查看，方從衣櫥內將躲藏之辛○○拉出並逮捕，並扣得上
    開辛○○所有之0000000000門號行動電話一支。（龍福生所
    涉刑法第164 條第1 項之藏匿、隱避犯人罪嫌，應由檢察官
    另案偵辦)
三、案經桃園縣政府警察局楊梅分局報告臺灣桃園地方法院檢察
    署檢察官偵查起訴。
    理  由
壹、證據能力：
一、首按刑事訴訟法第159 條第1 項規定：「被告以外之人於審
    判外之言詞或書面陳述，除法律有規定者外，不得作為證據
    」；其立法本旨係以證人於審判外之言詞或書面陳述，屬於
    傳聞證據，此項證據，當事人無從直接對於原供述者加以詰
    問，以擔保其真實性，法院亦無從直接接觸證人而審酌其證
    言之憑信性，違背直接審理及言詞審理之原則，除具有必要
    性及信用性情況之除外者外，原則上不認其有容許性，自不
    具證據能力；至所謂具有必要性及信用性情況者，例如刑事
    訴訟法第159 條之1 、之2 、之3 、之4 、之5 情形，仍例
    外認其有證據能力，然此乃係指法院未於審判期日傳喚相關
    證人到庭，案件僅能依靠該等證人於審判外之陳述以為判斷
    之情形，始需就該等審判外供述證據嚴格依照刑事訴訟法第
    159 條之1 至之5 所定要件一一檢視各該證人之供述，作為
    證據之資格。倘法院已經依據當事人聲請傳喚證人到庭接受
    檢辯雙方之交互詰問，則法院既已透過直接、言詞審理方式
    檢驗過該證人之前之證詞，當事人之反對詰問權亦已受到保
    障得以完全行使之情況下，該等審判外證據除有其他法定事
    由（例如：非基於國家公權力正當行使所取得或私人非法取
    得等，而有害公共利益，即以一般證據排除法則為判斷），
    應認該審判外供述已得透過審判程式之詰問檢驗，而取得作
    為證據之資格，亦即其審判外供述與審判中供述相符部分，
    顯然已經構成具備可信之特別情狀，當然有證據資格（實務
    上之作用常為引用該等陳述與審判中陳述相符，強化該證人
    供述之可信度），其不符部分，作為檢視審判中所為供述可
    信與否之彈劾證據，當無不許之理，甚者，其不符部分倘係
    於司法警察、檢察事務官調查中之供述，作為認定被告犯罪
    與否或不構成犯罪與否之證據，亦僅需依照刑事訴訟法第15
    9 條之2 規定，斟酌其審判外供述作成外部環境、製作過程
    、內容、功能等情況認為之前供述較為可信，即可取得證據
    資格，而作為認定事實之證據資格（參照最高法院94年度臺
    上字第2507號、95年臺上字第2515號判決意旨）。查本件證
    人丙○○、己○○、甲○○、丁○○、庚○○、壬○○、乙○○均業經本院於審判期日以證人身分具結後行交互詰問程
    序，直接言詞審理檢視其等證詞，故其等前於警局時所為之
    陳述，當然已取得作為證據之資格，而有證據能力，被告之
    選任辯護人指稱其等證人於警詢之供述並無證據能力云云，
    均非可採。
二、次按被告以外之人於審判中滯留國外或所在不明而無法傳喚
    ，其於司法警察調查中所為之陳述，經證明具有可信之特別
    情況，且為證明犯罪事實之存否所必要者，得為證據，刑事
    訴訟法第159 條第1 項、第159 條之3 第3 款分別定有明文
    。查本件證人戊○○經本院合法通知及拘提均未到庭，有本
    院送達證書、拘票執行報告、戶籍查詢、在監在押查詢存卷
    可參，是該證人已因所在不明而無法傳喚。然該證人警詢所
    陳，係其親身經歷如何向被告購買毒品之情節，又無其他證
    據證明該證人之警詢筆錄內容有因何等不正取供而受污染而
    不宜作為證據之瑕疵，是其之陳述具有可信之特別情況，且
    為證明被告犯罪事實存否所必要，依前開規定所述，其於警
    詢之陳述自具有證據能力。被告之辯護人均指稱證人戊○○
    於警詢中所述無證據能力云云，尚非可採。至證人戊○○之
    警詢證詞是否果與真實相符，而堪採信，則屬證據力層次之
    問題，不容混淆。
三、按被告以外之人於偵查中向檢察官所為之陳述，除顯有不可
    信之情況者外，得為證據，刑事訴訟法第159 條之1 第2 項
    定有明文。查證人庚○○、甲○○、戊○○、乙○○、丙○○、壬○○、己○○等人，均於檢察官偵訊之供前具結所為
    之陳述，係檢察官依法訊問，復無其他事證足資認定其等於
    檢察官訊問時有受違法取供情事，並無何特別不可信之情況
    ，是依上開規定均有證據能力，而得作為本案之證據，被告
    之選任辯護人指稱該等證人於偵查中所述無證據能力云云，
    均非可採。
四、警方於本案所提出之通聯譯文，有本院核發之通訊監察書附
    卷足稽，並經依法供錄通聯光碟片，該等通訊監察書、通聯
    光碟片均存卷可參，且本案之監聽合乎修正施行前之通訊及
    監察保障法所規範之1.重罪、2.必要性、3.相當性、4.法定
    期間及5.書面令狀等法定要件而屬合法監聽，足見警方於本
    案監聽及所供錄之通聯譯文俱與通訊保障及監察法相符，綜
    此，本案之通聯譯文當然具有證據能力，併此敘明。
五、本院依法向台灣桃園看守所調取被告在押期間之接見紀錄及
    接見光碟片，查羈押法第23條第1 項、第2 項規定「請求接
    見者，應將姓名、職業、年齡、住所、接見事由、被告姓名
    及其與被告之關係陳明之。」、「看守所長官於准許接見時
    ，應監視之。」是台灣桃園看守所將接見者之姓名、年籍、
    接見時間等事項作成書面之接見紀錄，該所之長官准許被告
    接見時，將被告與接見人之對話錄音存檔，自均係依法為之
    ，是本院所調取之上開接見紀錄、接見光碟片自具有證據能
    力，被告之辯護人辯稱上開接見光碟片不具有證據能力，核
    無可採。
六、另本件認定事實所引用之卷內其餘卷證資料，並無證據證明
    係公務員違背法定程序所取得，被告於審判程序中復未於言
    詞辯論終結前表示異議，且卷內之文書證據，亦無刑事訴訟
    法第159 條之4 之顯有不可信之情況與不得作為證據之情形
    ，則依刑事訴訟法第159 條之5 之規定，本件認定事實所引
    用之所有文書證據，均有證據能力，合先敘明。
貳、實體部分：
一、訊據被告辛○○雖自承認識丙○○、丁○○、庚○○、乙○○、壬○○等人，然矢口否認上開所有犯行，辯稱：完全沒
    有販賣毒品予丙○○、丁○○、庚○○、乙○○、壬○○等
    人；丙○○僅曾打電話問伊有無毒品，然伊實際上未與之交
    易過毒品；伊之前曾經請壬○○吸食過安非他命，過後，他
    就陸續二次打電話叫伊幫他找安非他命，或問伊有沒有，伊
    回答他說，伊自己都沒有了，98年7 月16日那次是壬○○叫
    伊幫他找安非他命，伊沒有幫他找，是因為當天伊自己也沒
    有錢；伊98年7 月12日有去乙○○家，但是那時候是乙○○
    叫伊免費請他用毒品安非他命，他以後再請伊，伊當天沒有
    收錢，伊98年7 月14日確實有收乙○○3000元，並帶乙○○
    至中壢市大時鐘賣場前，向伊之友人拿安非他命，伊拿到安
    非他命後馬上交予乙○○，然伊不曾賣過毒品給乙○○；伊
    與丁○○在電話中談論價錢，只是敷衍丁○○而已，伊實際
    上沒有幫丁○○調安非他命云云。惟查：
  (一)
  (1)證人丙○○於本院99年3 月30日審理時先於辯護人主詰問時
    證稱從未向被告買海洛因，後於檢察官反詰問及本院職權訊
    問時證稱伊確於98年7 月15日晚間10時8 分許，以00000000
    00門號行動電話聯繫被告之0000000000門號行動電話，當時
    伊向被告買海洛因1 千元，伊問被告有沒有海洛因，被告說
    沒有，因為被告當時身邊沒有海洛因，而且後來伊因為有事
    情外出，所以當次交易沒有成功等語，此與其警、偵訊證詞
    相符，自以其於檢察官反詰問及本院職權訊問時之上開證詞
    為可採。
  (2)證人丙○○於98年7 月15日晚間10時8 分16秒，以其所使用
    之0000000000門號行動電話撥予被告所使用0000000000門號
    行動電話，丙○○稱「要跟你拿」，被告問丙○○在何處，
    丙○○稱其在其家旁邊買雞排，丙○○問被告「你在哪裡、
    在哪裡見面」，被告稱「我在鄉下，可能要一下子，因為我
    也要去處理，不然我回來打給你，打這支會通嗎？」丙○○
    稱「會呀，不會很久吧」，被告該通電話之基地台位址在桃
    園縣新屋鄉○○○段大牛欄小段894 地號（該時被告在其桃
    園縣新屋鄉永安村5鄰下庄子149之4之老家附近），其之基
    地台位址隨即於該日晚間10時37分許換至新竹縣新豐鄉福興
    村4 鄰圓山子71-3號，可見被告確實於接獲丙○○上開購買
    海洛因之電話要約後，如其電話中所述「我也要去處理」，
    其隨即至新竹縣新豐鄉與桃園縣新屋鄉交界之某址（該二縣
    鄉為南北相互毗鄰之鄉）向不詳之毒品上源取得海洛因。被
    告於取得海洛因後，於該日晚間10時39分38秒，以00000000
    00門號撥予丙○○之0000000000門號，被告稱「我沒有車，
    看你有沒有辦法」，丙○○稱「我出來要去桃園（市），剛
    上高速公路，不然等我回來再打給你」，該時被告之基地台
    位址在桃園縣新屋鄉○○○段榕樹下小段561 地號。足見被
    告回至桃園縣新屋鄉之居所後，立即與丙○○聯繫，可見被
    告確實有向其上源調取海洛因貨源後，著手販賣海洛因之行
    為。是可見證人丙○○與被告間於98年7 月15日晚間10時8
    分16秒至10時39分38秒間，已達成買賣海洛因之合意，被告
    並有具體之履約調貨之行動，且已通知丙○○前來取貨，即
    因丙○○外出至桃園市，因而未能完成該次交易或取消該次
    交易，該二人之買賣海洛因行為仍已構成未遂。
  (二)
  (1)證人丁○○於本院99年4 月30日審理時辯護人主詰問時本證
    稱伊施用的第一級、第二級毒品來源都是葉時榮，不包含被
    告，警詢時之所以會說98年4 月19日、98年7 月15日、98年
    7 月16日曾向被告買安非他命，是因為當時警察說被告都有
    承認，叫伊也承認，然其實並無在該三日期向被告買安非他
    命云云，然證人丁○○亦自承警方並無逼伊一定要這樣說，
    伊只想配合警察，可以趕快回家，可見其警詢之上開陳述仍
    屬其自白意識下之陳述，況證人丁○○於公訴人反詰問及本
    院職權訊問時又稱警詢時伊沒有在提藥，伊之意識清楚，在
    簽名之前都有看過筆錄，代表伊同意筆錄內容才簽名等語，
    其更稱98年4 月19日晚間9 時50分15秒之通聯譯文中其所稱
    「我要一個八一，星期三前清」是請被告幫伊拿安非他命，
    一個八一是指二千元，星期三前清，就是星期三前會付清，
    然該次伊未拿到，其又證稱其於98年4 月21日之通聯譯文中
    所稱「還有無男的、你要算多少、我要嗑的、我要出給人家
    、順便賺一點」，是當時伊之朋友叫伊幫忙問，伊就問被告
    有沒有安非他命，被告所稱「當然也要有三五」是指3500元
    ，這通電話是要買安非他命1 克（被告該次販賣安非他命予
    丁○○未經起訴，應由檢察官另行偵辦），其又證稱98年7
    月15日3 時41分4 秒，其在通聯譯文中所稱「一直流眼淚」
    ，是指提藥，提海洛因，其在98年7 月16日5 時21分28秒所
    稱「先差兩支，晚上再拿給你」是指要向被告拿海洛因等語
    ，可見證人丁○○於主詰問時所證稱之沒有向被告買海洛因
    、安非他命云云，俱屬虛偽，而其於警詢中所稱98年4 月19
    日晚間9 時50分15秒向被告買安非他命之情節，則屬其自由
    意識下之陳述，與其在本院上開反詰問及本院職權訊問之證
    詞相符，足見確有其於98年4 月19日晚間9 時50分15秒向被
    告買安非他命之情事（其警詢中雖稱被告大部分都是一個人
    獨自拿毒品過來給伊，然其亦同時稱交易時間太久了，交易
    時、地伊忘記了，是以，其於本院審理中證稱該次交易未遂
    ，應屬可採）。
  (2)證人丁○○於98年4 月19日晚間9 時50分15秒以其00000000
    00門號撥予被告之0000000000門號，表示「我要一個八一，
    星期三前清」。再徵諸證人丁○○警詢、本院審理時均證稱
    其與被告間於上開所述98年4 月21日、98年7 月15日、98年
    7 月16日聯繫交易安非他命、海洛因（其於警詢證稱98年7
    月15日、98年7 月16日係向被告聯繫購買安非他命而非海洛
    因，此與其審理中所稱該二日係向被告聯繫購買海洛因有所
    不同，本院對於檢察官起訴被告於該二日販賣安非他命，另
    為無罪諭知，詳後述），即其均係向被告價購毒品，是以，
    益見證人丁○○於98年4 月19日晚間9 時50分15秒係向被告
    價購安非他命之事實，堪足確立。
  (三)
  (1)證人庚○○於警詢時證稱98年7 月11日上午9 時14分11秒起
    至9 時44分20秒止共三通伊之0000000000門號與被告之
    0000000000門號之通聯譯文是伊要購買安非他命，伊向被告
    買一包1000元，購買時間是於98年7 月11日上午9 時32分許
    與被告通完話後約半小時在新屋鄉大坡農業改良場旁邊，被
    告親將安非他命1 包賣給伊等語，又於98年8 月27日偵訊時
    同證以上開各語。
  (2)證人庚○○於本院99年3 月30日審理時雖證稱沒有向被告買
    過毒品，「（辯護人問：為什麼你在98年8 月27日警、偵訊
    時，你說你有向辛○○買過一次毒品？）是警察告訴我說，
    辛○○有在販賣毒品，警察看到我的通聯譯文有提到錢的問
    題，警察認為我是向被告購買毒品，是警察叫我配合他們，
    沒有說不然會怎麼樣。」然又稱「（辯護人問：如果你當時
    明白表示你沒有向辛○○買毒品，你會沒有辦法完成這份筆
    錄嗎？警察有無逼迫你？）警察沒有逼迫我，也沒有說如果
    我不這樣說，就不幫我做筆錄就將我一直押著。」可見證人
    庚○○意欲指摘警方不正取供，卻又無從指出警方如何不正
    取供，況警方將通聯譯文提示，就通聯譯文中之疑點加以訊
    問，本即係適正行使職權之範圍內，並非不正取供，可見證
    人庚○○之警詢證詞確係出自其自由意識下之陳述。再者，
    證人庚○○又於同次審理時證稱檢察官沒有用強暴脅迫之方
    式叫伊配合作筆錄，偵訊時伊也未提藥，可見偵訊之證詞亦
    係出自其自由意識下之陳述，而警、偵訊所證互核相符，警
    、偵訊證述內容與其上開審理證詞大相逕庭。又證人庚○○
    於同次審理時尚證稱其在通聯譯文中所稱「有一張嗎」是指
    被告在其作偵訊筆錄前五個月有向伊借三千元，該次通聯中
    被告只還一千元，渠二人約在新屋鄉大坡農業改良場旁邊，
    由被告還伊一千元，伊該次是開車赴約，新屋鄉大坡農業改
    良場距伊住處約七公里，距被告住處約五公里，渠二人間之
    住處隔約二公里云云，可見被告與庚○○二人捨近求遠，不
    約在該二人之住處償付區區一千元，反大老遠約在新屋鄉大
    坡農業改良場，與常情大相背離。再證人庚○○於同次審理
    時又證稱被告在上開通聯中說沒有錢，先還伊一千元云云，
    然自卷附之被告與庚○○之98年7 月11日之三通通聯譯文中
    可知，被告並沒有說其沒有錢，且被告若果真積欠庚○○三
    千元，庚○○豈有在被告未說沒有錢還之前，就先開口「有
    一張嗎」之理？綜此，再輔以下通聯譯文及被告在押時與其
    父龍福生之對話，可知證人庚○○之上開本院審理證詞核屬
    偽證之詞，不足採信（應由檢察官另案偵辦）。
  (3)證人庚○○於98年7 月11日上午9 時14分11秒以其之000000
    0000門號撥予被告之0000000000門號，庚○○問「有一張嗎
    」，被告稱「有」，庚○○稱「你現在可以到我家嗎」，被
    告稱「可以啊」，庚○○稱「你到我家時打電話給我」，被
    告稱「好」。同日9 時32分59秒，庚○○又以上開門號撥予
    被告上開門號，庚○○稱「要過來了嗎」，被告稱「還沒，
    你很趕嗎」，庚○○稱「我直接過去找你」，被告稱「好啊
    」，庚○○稱「工廠那邊是嗎」，被告稱「不是，工廠旁邊
    進來改良場進來過了二個路口看左邊，庚○○稱「改良場左
    邊那條路是嗎」，被告稱「嗯」，庚○○稱「好」。被告於
    同日9 時44分20秒以上開門號撥予庚○○上開門號，被告稱
    「找得到嗎」，庚○○稱「我現在第一個十字路口」，被告
    稱「我走去馬路」，庚○○稱「好」。上開三通通聯譯文所
    顯示之內容與證人庚○○之警、偵訊證詞相符，而與其之上
    開審理證詞不符。
  (4)被告向本院自承本院向台灣桃園看守所調取其在該所羈押中
    之會見紀錄及通聯光碟（不包含觀察勒戒期間之紀錄），其
    中98年9 月4 日第一次和伊接見的人是伊父親龍福生，被告
    在接見時叫伊父親要找游紹甫、戊○○、庚○○這三個人去
    和伊會面，因為這三個人害伊；又98年9 月7 日丁○○、吳
    怡珊去和伊會面，伊有叫游紹甫去和指證伊販毒的人處理，
    然後伊就可以交保，丁○○說其他指證被告的人向他說因為
    在警局看到譯文寫的很清楚，所以沒有辦法才指證被告；98
    年10月2 日歐德鎧即證人庚○○之兄和伊會面，伊問歐德鎧
    有沒有去找指證伊的人處理，伊叫歐德鎧回去要先「那個」
    ，接見電話裡不方便講，伊又說現在還沒有開庭，處理好之
    後，伊開第一庭後，就可以交保。由此俱可見，證人庚○○
    上開審理證詞之不純正性，其之審理證詞殊未可採。
  (四)
  (1)證人乙○○於本院99年5 月18日審理時證稱其於98年7 月12
    日晚間7 時16分許之通聯譯文是向被告買安非他命，當次有
    交易完成，是隔日被告將安非他命送至伊家，該次是買一小
    包2000元之安非他命，該通通聯譯文中尚有提及「這一次跟
    上一次的，我明天或後天就補給你」是指在98年7 月12日之
    前還有一次在98年7 月12日前之三、四日左右向被告買安非
    他命，一樣約在伊家交貨（被告於98年7 月12日前之三、四
    日左右販賣甲基安非他命予乙○○之犯行，應由檢察官另案
    偵辦）等語，就其於98年7 月12日晚間7 時16分許向被告買
    安非他命之事實，核與其警、偵訊所證完全相符。
  (2)證人乙○○於98年7 月12日晚間7 時16分34秒以0000000000
    門號撥予被告之0000000000門號，乙○○問被告OK嗎，被告
    稱OK，乙○○稱「好，那等你呀」，被告稱「你那一…」，
    乙○○稱「這一次跟上一次的，我明天或後天就補給你」，
    被告稱「是喔」，乙○○稱「OK嗎」，被告稱「可是我手頭
    很緊耶」，乙○○稱「很快啦，我明後天就給你了」，被告
    稱「嗯，好」。可見被告與乙○○間除98年7 月12日晚間7
    時16分34秒之甲基安非他命之交易外，另在之前尚有一次交
    易，足見證人乙○○於本院證稱被告於98年7 月12日前之三
    、四日左右有販賣甲基安非他命予伊，核係屬實，且自上開
    通聯譯文可知，被告與乙○○間之甲基安非他命交易係屬有
    對價，被告因乙○○答應在98年7 月12日明、後天即將該日
    及之前三、四日共兩次交易甲基安非他命之對價償付被告，
    被告始答應98年7月12日之交易。
  (3)證人乙○○於本院99年5 月18日審理時證稱其之毒品來源是
    來自被告，被告向伊說被告那邊沒有，但是被告說被告之朋
    友有人在販賣安非他命，所以伊就把錢交給被告，讓被告幫
    伊購買，「（檢察官問；在98年7 月14日的監聽譯文內，你
    向被告說『再拿一張啊』、『倒多一點』是何意思？）因為
    當時我是要被告在他向他朋友買的時候，要他朋友多倒一點
    給我，『再拿一張啊』是追加一仟元的意思，就是本來我買
    二千元，再追加一仟元，共三千元的意思。」、「（檢察官
    問：這次交易是否有完成？）有，但這次是我和被告一起去
    他朋友那邊拿的，地點是在中壢大時鐘那邊。」、「（檢察
    官問：可是你在偵查中說這次是被告將毒品送到你家，何者
    為真？）我現在講的是真的，因為當時是警察叫我配合他們
    說的。」、「（辯護人問：請你說明那次你和對方交易安非
    他命之細節？）當次被告載我到中壢大時鐘那邊，到了後，
    被告就打電話，對方就從中壢大時鐘裡面下來，我就看到被
    告把錢交給對方，對方把安非他命交給被告，被告在車上將
    安非他命交給我。」、「（辯護人問：你去中壢大時鐘之前
    ，是先將三千元交給被告嗎？）我是到了中壢大時鐘之後才
    將錢交給被告。」、「（辯護人問：被告看到對方之後，被
    告交多少錢給對方？）這我沒有看清楚，因為當時我在車上
    。」、「（辯護人問：被告是否向對方拿到毒品後，馬上上
    車，將毒品交給你？）是的。」云云，姑不論證人乙○○是
    否有陪同被告一同至中壢市大時鐘賣場向被告之友人買甲基
    安非他命，其證稱其確有將3000元先交付被告，被告再向其
    友人購入甲基安非他命再交付乙○○，此情節即已構成有對
    價之甲基安非他命買賣行為，且依證人乙○○上開證詞，其
    並沒有看見被告交付其友人多少錢，則徵諸被告於本案均係
    收取毒品買家之對價後，再交付毒品予買家，或其先行交付
    買家毒品，爾後再行收取毒品對價，可知被告與毒品買家間
    之重視毒品與對價之事實，被告並無以購入毒品之原價轉讓
    買家之可能，且被告每每出面向其上源購入毒品，再以有對
    價之方式將毒品交付買家，若其毫無利潤，則其何有可能屢
    屢以身試法，甘冒被查獲毒品販賣或轉讓之風險而為此一行
    為？是以，即依證人乙○○上開之證言若屬實，被告於98年
    7 月14日晚間7 時19分許之行為，仍係販賣甲基安非他命予
    乙○○之行為。況依下開所述，依被告之0000000000門號基
    地台位址，被告與證人乙○○顯然並未共至中壢市大時鐘賣
    場，自以證人乙○○於警、偵訊中所稱98年7 月14日晚間之
    甲基安非他命交易地點係在乙○○之住處為可採，反而，證
    人乙○○於本院上開審理證詞所稱其有與被告共至中壢市大
    時鐘賣場，被告在該處向友人買到甲基安非他命後立即交付
    予伊，伊在警、偵訊所稱係在伊之住處交易係因為警方要伊
    配合他們伊才說的云云，則無非係掩護被告於該次係以原價
    轉讓之假象，係為幫助被告脫罪之偽證之詞，不足採信（其
    所涉偽證罪，應由檢察官偵辦之）。
  (4)證人乙○○於98年7 月14日晚間7 時19分23秒以其之00000
    00000 門號撥予被告之0000000000門號，乙○○稱「我朋友
    OK啦」，被告稱「好，我過去一下」，乙○○稱「再拿一張
    啊」，被告稱「好，了解」，乙○○稱「倒多一點」，被告
    稱「好」。被告旋於98年7 月14日晚間7 時35分5 秒撥予乙○○稱「可以了」。由此可見，所謂「朋友」係指乙○○之
    朋友要買甲基安非他命，並非乙○○要陪同被告向被告友人
    買甲基安非他命，被告在第一通電話中亦稱「好，我過去一
    下」，並無被告與乙○○要一起過去之對話，則其二人在不
    同之地點，乙○○豈有可能與被告共至中壢市大時鐘賣場？
    再被告於15分鐘後即撥上開第二通電話通知曾軒俊，曾軒俊
    欲購買之甲基安非他命已備妥，若證人乙○○於本院所證稱
    之其與被告共至中壢市大時鐘賣場，由被告出面向友人購買
    甲基安非他命，被告即在中壢市大時鐘賣場將之交付曾軒俊
    屬實，則被告豈有再於上開第一通電話後之15分鐘再撥上開
    第二通電話通知曾軒俊，曾軒俊欲購買之甲基安非他命已備
    妥之必要？非惟如此，本院再詳細勾稽卷附之被告之000000
    0000門號通聯紀錄，被告於98年7 月14日晚間7 時19分23秒
    上開第一通電話時，其基地台位址在桃園縣新屋鄉○○○段
    1052地號，至同日晚間7 時27分17秒時，其基地台位址在桃
    園縣觀音鄉保生村8 鄰對面厝46-9號3 樓，再至同日晚間19
    時35分5 秒即上開與乙○○聯繫之第二通電話，其基地台位
    址在桃園縣新屋鄉崁頭厝下庄子小段408 地號（即其與乙○○之住家附近），由是可知，被告在與乙○○聯繫之上開第
    一通、第二通電話中間，被告根本沒有去過中壢，反而被告
    有至其住家新屋鄉隔鄰之觀音鄉保生村，而由新屋鄉○○○
    鄉○路程正與由新屋鄉○○○市○路程相反（前者要往西，
    後者要往東），而在被告到達園縣觀音鄉保生村8 鄰對面厝
    46-9號3 樓之後，再至上開與乙○○聯繫之第二通電話之基
    地台位址即桃園縣新屋鄉崁頭厝下庄子小段408 地號，時間
    僅隔8 分鐘，被告核無可能在到達桃園縣觀音鄉保生村8 鄰
    對面厝46-9號3 樓之後，再至中壢市大時鐘賣場，復再至桃
    園縣新屋鄉崁頭厝下庄子小段408 地號。是可知，證人乙○○非但沒有陪同被告共至中壢市大時鐘賣場，即被告本人亦
    非至中壢市大時鐘賣場，而係至桃園縣觀音鄉保生村8 鄰對
    面厝46-9號3 樓附近向不詳之毒品上源取得其販予乙○○之
    甲基安非他命。足見證人乙○○於本院上開審理證詞所稱其
    有與被告共至中壢市大時鐘賣場，被告在該處向友人買到甲
    基安非他命後立即交付予伊，伊在警、偵訊所稱係在伊之住
    處交易係因為警方要伊配合他們伊才說的云云，無非係掩護
    被告於該次係以原價轉讓之假象，係屬偽證之詞，極之明確
    ，益見被告非僅有對價販售甲基安非他命予乙○○，且其之
    販賣尚然含有營利之利潤存在。
  (五)
  (1)證人壬○○於本院99年4 月13日審理時先於辯護人主詰問時
    證稱伊98年7 月16日上午8 時33分8 秒與被告之通聯譯文中
    說「我要糖果」，係因當天有喝酒，意識不清，電話打錯對
    象，伊所說的糖果不是指毒品，伊在警詢筆錄中稱該通電話
    是伊向被告買1000元甲基安非他命是警方誘導伊云云，然又
    證稱警方僅說事實是怎樣就是怎樣（於辯護人覆主詰問時再
    證稱警察僅說程序要怎麼做就怎麼做），其於檢察官偵訊時
    伊為求脫困想早點回去才又向檢察官稱上開電話是向被告買
    1 千元甲基安非他命云云，然在檢察官反詰問時又稱根據伊
    前科經驗，伊知道不是在警局說謊話就可以早點回家，伊在
    本案沒有向檢、警說謊，上開通聯是伊要找被告聊天而已等
    語，可見依證人壬○○上開同一庭期之證詞，其就上開通聯
    即有喝酒醉打錯電話、打電話與被告聊天之二種完全不同之
    說法，其欲指稱警方不正誘導訊問，卻又指不出警方如何不
    正誘導，反而依其之上開指證，警方係適正依法行使職權，
    無何不正誘導取供之情，可見其上開審理證詞純屬虛構，不
    足採信，自以其警、偵訊所證稱其於98年7 月16日上午8 時
    33 分8秒與被告之通聯譯文係向被告購買甲基安非他命，一
    包一千元，打完電話後在新屋鄉的街上之新屋農會附近交易
    等語為可採，且此等警、偵訊證詞復與下開通聯譯文內容相
    符。非僅如此，證人壬○○於本院上開同一庭期依職權訊問
    時證稱「…對不起，我當時真的是想要拿安非他命，但是沒
    有拿（成功）。」、「我是在通電話之後，在我家附近見面
    時，才向被告說，我沒有現金，所以被告當時就走掉，所以
    才沒有交易。」等語，益見被告於98年7 月16日上午8 時33
    分8 秒與壬○○聯繫欲價賣甲基安非他命予壬○○之事實。
  (2)證人壬○○於98年7 月16日上午8 時33分8 秒以其之000000
    0000門號撥予被告之0000000000門號，壬○○問被告在何處
    ，被告稱在鄉下（老家），壬○○稱「過來呀」，被告問「
    怎樣」，壬○○稱「我要糖果」，被告稱「嗯，好」。壬○○又於同日上午9 時22分57秒以其之0000000000門號撥予被
    告之0000000000門號，壬○○稱「等你等到睡著，先過來呀
    」，被告稱「過去哪裡」，壬○○稱「昨天晚上這裡」，被
    告稱「我就在這裡…」，壬○○稱「到囉」，可見證人壬○○於警、偵訊、本院審理時由本院職權訊問之證述內容俱與
    上開通聯譯文相符。
  (六)又販賣毒品係違法行為，非可公然為之，有其獨特之販售管
    道及模式，既無公定價格，且不論瓶裝或袋裝之毒品，均可
    任意分裝或增減其分量，因此每次買賣之價格與數量，可能
    隨時依雙方關係深淺、資力、需求量及對行情之認知、來源
    是否充裕、查緝鬆嚴、購買者被查獲時供述購買對象之可能
    風險評估等，而異其標準，非可一概而論。本件被告否認其
    有販賣毒品海洛因、甲基安非他命之事實，自無從查證其購
    入毒品海洛因、甲基安非他命之販入價格及販入後再以如上
    開事實欄所述價格販出，其間可獲得之具體利潤額。然近年
    來政府為杜絕毒品之氾濫，對於查緝施用及販賣毒品之工作
    ，無不嚴加執行，販賣毒品又係重罪，設若無利可圖，衡情
    一般持有毒品之人當無輕易將所持有之海洛因、安非他命轉
    售他人，而甘冒再次向他人購買時，有被查獲移送法辦之風
    險。因此販賣利得，除非坦承，或帳冊價量均臻明確外，委
    難察得實情。職是之故，縱未明確查得販入賣出之實際差價
    ，但除別有事證，足認係按同一價格轉讓，確未牟利外，尚
    難執此即認非法販賣之事證有所不足，致知過坦承者難辭重
    典，飾詞否認者反得逞僥倖，而失情理之平。本案被告接獲
    如事實欄所述各人之電話後，立即以其持有之毒品或立即外
    出向其毒品上源調得毒品後，再立即價售予如事實欄所述各
    人，其之營利意圖明確。
  (七)綜上所論，本案復扣得被告先前插用0000000000門號SIM 卡
    ，後又插用0000000000門號SIM 卡（此一先後插用之事實，
    業據被告於本院準備程序時坦認在案）之用以聯繫本案販毒
    使用之行動電話一支，本件事證至為明確，被告上開犯行足
    堪認定。
二、查毒品危害防制條例第4 條業經於98年5 月20日修正公布，
    依同條例第36條規定於公布後六個月即98年11月20日施行。
    被告行為後法律有變更，修正前同條例第4 條第1 項、第2
    項之法定刑分別為得併科新台幣1 千萬元以下罰金、得併科
    新台幣7 百萬元以下罰金，修正後該條第1 項、第2 項之法
    定罰金刑則分別修正為得併科新台幣2 千萬元以下罰金、得
    併科新台幣1 千萬元以下罰金，比較行為時法與裁判時法，
    以行為時法有利於被告，自均應適用行為時法。核被告如事
    實欄一(1)所為，係犯修正前毒品危害防制條例第4 條第6 項
    、第1 項之販賣第1 級毒品未遂罪，如事實欄一(2)所為，係
    犯如附表一所犯法條及罪名欄所示。被告販賣第1 級毒品、
    第2 級毒品未遂之部分，均應依刑法第25條第2 項規定，按
    既遂犯之刑度減輕其刑。又檢察官就被告販賣第2 級毒品未
    遂之部分，起訴之法條均引用販賣第2 級毒品既遂條文，尚
    屬有誤，然因係犯罪階段條文之誤引，不生變更起訴法條問
    題。被告販賣第1 級毒品海洛因、第2 級毒品甲基安非他命
    前後持有毒品海洛因、甲基安非他命之低度行為，應為販賣
    之高度行為所吸收，不另論罪。被告所犯上開各罪，犯意各
    別、行為互殊，應分論併罰之。爰審酌被告年輕力盛，不知
    努力工作，反販毒予他人、渠之販毒行為對國人健康危害甚
    鉅、每次販毒之數量不大、犯後態度尚可等一切情狀，分別
    量處如主文所示之刑，並定其應執行之刑。扣案之插有
    0000000000門號SIM 卡之行動電話一支，該行動電話以前係
    插用0000000000門號SIM 卡，而0000000000門號SIM 卡係被
    告友人之女友給予被告，均據被告陳述明確，是扣案之插有
    0000 000000 門號SIM 卡之行動電話一支（含該SIM 卡）係
    屬被告所有，至被告以前所插用之0000000000門號SIM 卡則
    無證據顯示現仍為被告所有；又扣案之上開行動電話插用
    00000000 00 門號SIM 卡時，該機體係供被告犯如附表一編
    號1 之犯罪所用，扣案之插有0000000000門號SIM 卡之上開
    行動電話（含該SIM 卡），則供被告於本案其餘犯行所用，
    各應依毒品危害防制條例第19 條 第1 項之規定，在各該罪
    項下宣告沒收（然無證據顯示0000000000門號SIM 卡仍為被
    告所有，於被告如附表一編號1 之犯行項下宣告沒收時，自
    不及於該SIM 卡），至被告犯如附表一編號2 、3 、4 犯行
    之所得，雖未扣案亦應依毒品危害防制條例第19條第1 項之
    規定，在各該罪項下宣告沒收，如全部或一部不能沒收時，
    以其財產抵償之。
乙、無罪部分：
一、公訴意旨另以：被告另於如附表二所示時、地販賣第一級毒
    品海洛因，於如附表三所示時、地販賣第二級毒品甲基安非
    他命，因認其另涉犯毒品危害防制條例第4 條第1 項之販賣
    第1 級毒品罪、第2項之販賣第2級毒品罪。
二、按犯罪事實應依證據認定之，無證據不得認定犯罪事實。又
    不能證明被告犯罪者，應諭知無罪之判決。刑事訴訟法第15
    4條第2項、第301條第1項分別定有明文。而事實之認定，應
    憑證據，如未能發現相當證據，或證據不足以證明犯罪事實
    ，自不能以推測或擬制之方法，為裁判基礎。且認定犯罪事
    實所憑之證據，雖不以直接證據為限，間接證據亦包括在內
    ，然而無論直接或間接證據，其為訴訟上之證明，須於通常
    一般人均不致有所懷疑，而得確信其為真實之程度者，始得
    據為有罪之認定。倘其證明尚未達到此一程度，而有合理懷
    疑之存在，致無從使事實審法院獲得有罪之確信時，即應由
    法院為諭知被告無罪之判決（最高法院40年臺上字第86號、
    76年臺上字第4986號判例參照）。再毒品下游之人固證稱被
    告販賣安非他命予伊之上開事實，然此並無法即斷言其之陳
    述係與真實相符，欲以其之證言，以為被告之論罪依據，仍
    應調查其他證據，以證明該等毒品下游之人之證詞與事實相
    符；且各該毒品下游之人因亦涉非法施用第一級毒品海洛因
    、第二級毒品安非他命之罪嫌，因而另涉犯毒品危害防制條
    例第10條第1 項、第2 項之罪嫌，而毒品危害防制條例第17
    條則有犯毒品危害防制條例第十條之罪之人供出毒品來源因
    而破獲者，得因而減輕其刑之規定，因此其若供出毒品來源
    ，尤須注意其供詞與其他事證相符，以確保其供詞之正確性
    ，以免其任行供出非毒品上源之他人，以僥倖冀圖減刑（最
    高法院84年度台上字第279號判決意旨參看）。
三、本件公訴意旨認被告另涉犯上開罪嫌，無非係以各該部分均
    有如附表二、三所示之購買毒品之人之證詞及通訊監察譯文
    為其主要論據。經訊被告堅決否認此部分犯行，辯稱：伊沒
    有販賣毒品予各該人等。
四、經查：
  (一)如附表二編號1 、2 之被告販賣第一級毒品之犯行，不但證
    人丙○○於本院翻稱其未於該二次向被告購買海洛因，且卷
    內亦無該二次被告販賣海洛因之通聯譯文，亦無其他補強證
    據，可佐證證人丙○○警、偵訊之指證為真，是依本案事證
    ，被告該二次犯行不足以認定。
  (二)如附表二編號3 之犯行，業據證人己○○於本院審理時翻稱
    98年7 月9 日下午6 時13分許之通聯譯文是因為伊有欠被告
    錢，當次伊要拿一千元還被告，伊並不是要向被告買毒品，
    當次被告很急，希望該日就可以向伊收到錢云云，此與被告
    與己○○間自98年7 月9 日下午6 時13分24秒至該日晚間7
    時21分13秒間止之五通通聯譯文之內容不符，依該五通通聯
    譯文，己○○顯然係毒癮發作，向被告買毒品，並稱對價之
    金錢明天再給被告，被告應允之，後該二人約在被告指定之
    清華工商職校前交易，然因該五通通聯譯文之內容均未提及
    該二人交易何種毒品或毒品之黑話或術語，是該五通通聯譯
    文尚未足作為證人劉徥源於警、偵訊證稱該五通通聯譯文是
    伊向被告買海洛因1000元，被告在清華商工職校前交易完成
    之情節之補強證據。
  (三)如附表三編號1 、2 之犯行，業據證人甲○○於本院審理時
    翻稱在做警、偵訊筆錄時因提藥受不了，才會說其向被告買
    毒品安非他命。再證人甲○○雖於警、偵時證稱98年4 月17
    日下午6 時56分6 秒、同日晚間7 時3 分19秒之通聯譯文是
    向被告買1000元安非他命，交易地點在被告家云云，然依該
    二通通聯譯文內容，是被告向甲○○稱「我要一」，是可見
    應係被告向甲○○購買毒品始洽，可見證人甲○○之警、偵
    訊證詞無非係利用檢、警將通聯譯文中之通話之A 、B 二人
    之角色混淆，故意將錯就錯，將其為販賣者之角色說成其係
    購買者，以之脫卸己身罪責，是其上開警、偵訊證詞，不足
    採信。再者，被告於警、偵訊證詞並未提及其有於98年4 月
    17 日 下午3 時許，在桃園縣新屋鄉下田心子23-40 號前向
    被告買受3500元之甲基安非他命之情節，是檢察官起訴該部
    分顯有誤會，況本案亦無被告與甲○○間之於98年4 月17日
    下午3 時許之通聯譯文存卷。
  (四)如附表三編號3 之犯行，指證被告販賣甲基安非他命之證人
    戊○○經本院合法傳、拘未到庭，有本院傳票送達回證2 紙
    、拘提執行報告1 紙、戶籍查詢、在監在押查詢附卷可稽，
    再其雖於警訊時證稱其之甲基安非他命係每次向被告以一小
    包一千元之價格購得，又於偵訊時證稱其98年7 月7 日凌晨
    之通聯譯文就是向被告聯繫買甲基安非他命，男生就是指甲
    基安非他命云云，然依卷附通聯譯文內容，被告與戊○○自
    98 年7月7 日1 時36分34秒至該日1 時55分56秒止之四通通
    聯文顯係被告帶一綽號「小威」之人去找戊○○，戊○○涉
    販賣毒品予該「小威」，後因「小威」嫌分量不足，衝去戊○○的老大那裏，是該等通聯譯文內容顯與證人戊○○之警
    、偵訊證詞不符，其警、偵訊證詞不足採信。
  (五)如附表三編號4 、5 之犯行，指證被告販賣甲基安非他命之
    證人丁○○於警詢時固證稱被告於如附表三編號4 、5 所示
    時、地，各販賣2000元甲基安非他命予伊，然其於本院99年
    3 月30日審理時證稱該二次都是向被告拿海洛因，通聯譯文
    中所稱「很感動，一直流眼淚」、「差二支」指的也是海洛
    因，再佐以卷附被告與丁○○間之自98年7 月15日2 時58分
    21秒至3 時41分4 秒止、自98年7 月16日5 時21分28秒至6
    時1 分43秒止之通聯譯文內容，可知被告確有於該二次之時
    間販賣毒品予丁○○之行為，然因該等通聯譯文內並無提及
    係買賣何等毒品或何等毒品之黑話或術語可供辨別證人丁○○於警詢所稱被告販賣甲基安他命為真或於本院審理時所稱
    被告販賣海洛因為真，自無從遽而認定被告果係如檢察官指
    訴之販賣甲基安非他命。
    此外復查無其他積極證據足資證明被告有公訴意旨所指之此
    部分上開犯行，揆諸前開條文規定及判例意旨，此部分應為
    被告無罪之諭知。
丙、依職權檢舉犯罪：
    龍福生所涉上開刑法第164 條第1 項之藏匿犯人罪嫌、證人
    庚○○於本院99年3 月30日審理時所涉偽證罪嫌、證人乙○○於本院99年5 月18日審理時所涉偽證罪嫌、被告所涉於98
    年4 月21日某時以3500元之價格販賣甲基安非他命約1 克予
    丁○○之犯行、被告涉於98年7 月12日前三、四日左右在乙○○位於桃園縣新屋鄉永安村下庄子244 之12號販賣甲基安
    非他命予乙○○之犯行（均如上所述），均應由檢察官另案
    偵辦。
據上論斷，應依刑事訴訟法第299 條第1 項前項、第301 條第1
項，毒品危害防制條例第4 條第1 項、第2 項、第6 項、第19條
第1 項，刑法第11條前段、第25條第2 項、第51條第5 款，判決
如主文。
本案經檢察官蔡奇曉到庭執行職務
中    華    民    國    99    年    6     月    1     日
                  刑事第三庭審判長法  官  謝順輝
                                  法  官  柯姿佐
                                  法  官  曾雨明
以上正本證明與原本無異。
如不服本判決應於收受判決後10日內向本院提出上訴書狀，並應
敘述具體理由。其未敘述上訴理由者，應於上訴期間屆滿後20日
內向本院補提理由書「切勿逕送上級法院」。
                                  書記官  蘇  萱
中    華    民    國    99    年    6     月    1     日
附錄本案論罪科刑法條全文：
修正前毒品危害防制條例第四條
製造、運輸、販賣第一級毒品者，處死刑或無期徒刑；處無期徒
刑者，得併科新臺幣一千萬元以下罰金。
製造、運輸、販賣第二級毒品者，處無期徒刑或七年以上有期徒
刑，得併科新臺幣七百萬元以下罰金。
製造、運輸、販賣第三級毒品者，處五年以上有期徒刑，得併科
新臺幣五百萬元以下罰金。
製造、運輸、販賣第四級毒品者，處三年以上十年以下有期徒刑
，得併科新臺幣三百萬元以下罰金。
製造、運輸、販賣專供製造或施用毒品之器具者，處一年以上七
年以下有期徒刑，得併科新臺幣一百萬元以下罰金。
前五項之未遂犯罰之。
附表一、被告販賣第二級毒品安非他命之時間、地點
┌──┬─────┬──────┬────┬───────┬───┬────┐
│編號│時      間│地        點│金    額│犯  罪  行  為│所犯法│所處刑度│
│    │          │            │        │              │條及罪│及應沒收│
│    │          │            │        │              │名    │之物    │
├──┼─────┼──────┼────┼───────┼───┼────┤
│ 1  │98年4月19 │桃園縣新屋鄉│2000元  │證人丁○○持09│毒品危│有期徒刑│
│    │日晚間9時 │某處        │        │00000000號行動│害防制│3 年6 月│
│    │50分許    │            │        │電話撥打被告使│條例第│，扣案行│
│    │          │            │        │用之0000000000│4 條第│動電話（│
│    │          │            │        │門號行動電話聯│6 項、│不含未扣│
│    │          │            │        │絡後，由被告販│第2 項│案之    │
│    │          │            │        │賣2000元之第二│之販賣│095513  │
│    │          │            │        │級毒品甲基安非│第二級│2222門號│
│    │          │            │        │他命予證人游紹│毒品未│SIM 卡）│
│    │          │            │        │浦交易未完成而│遂罪  │一支沒收│
│    │          │            │        │未遂。        │      │。      │
├──┼─────┼──────┼────┼───────┼───┼────┤
│ 2  │98年7月11 │桃園縣新屋鄉│1000元  │證人歐得騏以  │毒品危│有期徒刑│
│    │日上午9時 │大坡村農業改│        │0000000000門號│害防制│7 年，扣│
│    │14分至44分│良場附近    │        │電話撥打被告使│條例第│案之行動│
│    │許        │            │        │用之0000000000│4 條第│電話（含│
│    │          │            │        │門號行動電話聯│2 項之│00000000│
│    │          │            │        │絡後，由被告販│販賣第│42門號  │
│    │          │            │        │賣10 00 元之第│二級毒│SIM 卡）│
│    │          │            │        │二級毒品甲基安│品罪  │一支沒收│
│    │          │            │        │非他命予證人歐│      │，未扣案│
│    │          │            │        │得騏既遂。    │      │之販毒所│
│    │          │            │        │              │      │得新台幣│
│    │          │            │        │              │      │一千元沒│
│    │          │            │        │              │      │收，如全│
│    │          │            │        │              │      │部或一部│
│    │          │            │        │              │      │不能沒收│
│    │          │            │        │              │      │時，以其│
│    │          │            │        │              │      │財產抵償│
│    │          │            │        │              │      │之。    │
├──┼─────┼──────┼────┼───────┼───┼────┤
│ 3  │98年7月12 │桃園縣新屋鄉│2000元  │證人乙○○以  │同編號│有期徒刑│
│    │日晚間7時 │永安村下庄子│        │0000000000門號│2     │7 年，扣│
│    │16分許    │244 之12號之│        │電話撥打被告使│      │案之行動│
│    │          │            │        │用之0000000000│      │電話（含│
│    │          │            │        │門號行動電話聯│      │00000000│
│    │          │            │        │絡後，由被告販│      │42門號  │
│    │          │            │        │賣2000元之第二│      │SIM 卡）│
│    │          │            │        │級毒品甲基安非│      │一支沒收│
│    │          │            │        │他命予證人曾俊│      │，未扣案│
│    │          │            │        │軒既遂。      │      │之販毒所│
│    │          │            │        │              │      │得新台幣│
│    │          │            │        │              │      │二千元沒│
│    │          │            │        │              │      │收，如全│
│    │          │            │        │              │      │部或一部│
│    │          │            │        │              │      │不能沒收│
│    │          │            │        │              │      │時，以其│
│    │          │            │        │              │      │財產抵償│
│    │          │            │        │              │      │之。    │
├──┼─────┼──────┼────┼───────┼───┼────┤
│ 4  │98年7月14 │桃園縣新屋鄉│3000元  │證人乙○○以  │同編號│有期徒刑│
│    │日晚間7 時│永安村下庄子│        │0000000000門號│2     │7 年，扣│
│    │19分至35分│244之12號   │        │電話撥打被告使│      │案之行動│
│    │許        │            │        │用之0000000000│      │電話（含│
│    │          │            │        │門號行動電話聯│      │00000000│
│    │          │            │        │絡後，由被告販│      │42門號  │
│    │          │            │        │賣3000元之第二│      │SIM 卡）│
│    │          │            │        │級毒品甲基安非│      │一支沒收│
│    │          │            │        │他命予證人曾俊│      │，未扣案│
│    │          │            │        │軒既遂。      │      │之販毒所│
│    │          │            │        │              │      │得新台幣│
│    │          │            │        │              │      │三千元沒│
│    │          │            │        │              │      │收，如全│
│    │          │            │        │              │      │部或一部│
│    │          │            │        │              │      │不能沒收│
│    │          │            │        │              │      │時，以其│
│    │          │            │        │              │      │財產抵償│
│    │          │            │        │              │      │之。    │
├──┼─────┼──────┼────┼───────┼───┼────┤
│ 5  │98年7月16 │桃園縣新屋鄉│1000元  │證人壬○○以  │同編號│有期徒刑│
│    │日上午8 時│農會附近某處│        │0000000000門號│1     │3 年6 月│
│    │33分至9 時│            │        │電話撥打被告使│      │，扣案之│
│    │          │            │        │用之0000000000│      │行動電話│
│    │          │            │        │行動電話聯絡後│      │（含    │
│    │          │            │        │，由被告販賣  │      │093058  │
│    │          │            │        │1000元之第二級│      │6942門號│
│    │          │            │        │毒品甲基安非他│      │SIM 卡）│
│    │          │            │        │命予證人壬○○│      │一支沒收│
│    │          │            │        │因交易未完成而│      │。      │
│    │          │            │        │未遂。        │      │        │
└──┴─────┴──────┴────┴───────┴───┴────┘
附表二、被告被訴販賣第一級毒品海洛因之時間、地點
┌──┬─────┬──────┬────┬───────┐
│編號│時      間│地        點│金    額│犯  罪  行  為│
├──┼─────┼──────┼────┼───────┤
│ 01 │98年7月下 │桃園縣新屋鄉│新臺幣（│證人丙○○以公│
│    │旬某日    │永安漁港港區│下同）  │用電話與被告聯│
│    │          │            │1000 元 │絡後，由被告  │
│    │          │            │        │販賣1000元之海│
│    │          │            │        │洛因予證人曾智│
│    │          │            │        │泓。          │
├──┼─────┼──────┼────┼───────┤
│ 02 │98年7月下 │桃園縣新屋鄉│1000元  │證人丙○○以公│
│    │旬某日    │永安漁港港區│        │用電話與被告聯│
│    │          │            │        │絡後，由被告  │
│    │          │            │        │販賣1000元之海│
│    │          │            │        │洛因予證人曾智│
│    │          │            │        │泓。          │
├──┼─────┼──────┼────┼───────┤
│ 03 │98年7月9日│桃園縣新屋鄉│1000元  │證人己○○以行│
│    │晚間7時許 │清華高中附近│        │動電話撥打扣案│
│    │          │            │        │被告使用之電話│
│    │          │            │        │聯絡後，由被告│
│    │          │            │        │販賣1000元之海│
│    │          │            │        │洛因予證人劉得│
│    │          │            │        │源。          │
└──┴─────┴──────┴────┴───────┘
附表三、被告被訴販賣第二級毒品安非他命之時間、地點
┌──┬─────┬──────┬────┬───────┐
│編號│時      間│地        點│金    額│犯  罪  行  為│
├──┼─────┼──────┼────┼───────┤
│ 01 │98年4月17 │桃園縣新屋鄉│3500元  │證人甲○○以電│
│    │日下午3時 │下田心子23之│        │話撥打被告使用│
│    │許        │40號前      │        │之0000000000號│
│    │          │            │        │行動電話聯絡後│
│    │          │            │        │，由被告販賣35│
│    │          │            │        │00元之第二級毒│
│    │          │            │        │品安非他命予證│
│    │          │            │        │人甲○○。    │
├──┼─────┼──────┼────┼───────┤
│ 02 │98年4月17 │桃園縣新屋鄉│1000元  │證人甲○○以電│
│    │日晚間7時 │永安村下庄子│        │話撥打被告使用│
│    │許        │149之4號被告│        │之0000000000號│
│    │          │住處        │        │行動電話聯絡後│
│    │          │            │        │，由被告販賣10│
│    │          │            │        │00元之第二級毒│
│    │          │            │        │品安非他命予證│
│    │          │            │        │人甲○○。    │
├──┼─────┼──────┼────┼───────┤
│ 03 │98年7月7日│桃園縣新屋鄉│1000元  │證人戊○○以電│
│    │凌晨1時許 │文化路3段124│        │話撥打被告使用│
│    │          │9號證人葉時 │        │扣案之行動電話│
│    │          │賢之住處    │        │聯絡後，由被告│
│    │          │            │        │販賣1000元之第│
│    │          │            │        │二級毒品安非他│
│    │          │            │        │命予證人戊○○│
│    │          │            │        │。            │
├──┼─────┼──────┼────┼───────┤
│ 04 │98年7月15 │桃園縣新屋鄉│2000元  │證人丁○○持葉│
│    │日凌晨3時 │永安村下庄子│        │時榮申辦之0987│
│    │許        │153之1號    │        │504318號行動電│
│    │          │            │        │話撥打被告使用│
│    │          │            │        │扣案之行動電話│
│    │          │            │        │聯絡後，由被告│
│    │          │            │        │販賣2000元之第│
│    │          │            │        │二級毒品安非他│
│    │          │            │        │命予證人丁○○│
│    │          │            │        │。            │
├──┼─────┼──────┼────┼───────┤
│ 05 │98年7月16 │桃園縣新屋鄉│2000元  │證人丁○○持葉│
│    │日清晨5時 │永安村海邊某│        │時榮申辦之0987│
│    │許        │處          │        │504318號行動電│
│    │          │            │        │話撥打被告使用│
│    │          │            │        │扣案之行動電話│
│    │          │            │        │聯絡後，由被告│
│    │          │            │        │販賣2000元之第│
│    │          │            │        │二級毒品安非他│
│    │          │            │        │命予證人丁○○│
│    │          │            │        │。            │
└──┴─────┴──────┴────┴───────┘

司法院資訊處製作；財團法人民間司法改革基金會備份。
